【裁判字號】    90,交易,255
【裁判日期】    901130
【裁判案由】    過失傷害
【裁判全文】
臺灣雲林地方法院刑事判決                          九十年度交易字第二五五號
    公  訴  人  臺灣雲林地方法院檢察署檢察官
    被      告  戊○○
    被      告  乙○○
右列被告因過失傷害案件，經檢察官提起公訴（九十年度偵字第一八三二號），本院
判決如左：
    主  文
戊○○因過失傷害人，累犯，處拘役伍拾伍日，如易科罰金，以參佰元折算壹日。
乙○○因過失傷害人，處拘役伍拾日，如易科罰金，以參佰元折算壹日。緩刑貳年。
    事  實
一、乙○○於民國八十九年十二月二十四日十七時許，駕駛車號Ｃ五─五一四○號自
    小客車，搭載丙○○、甲○○，沿雲林縣虎尾鎮○○路（由東往西方向）行駛，
    途經虎尾鎮○○里○○○號○路與大庄路之交岔路口時，原應注意汽車行駛時，
    駕駛人應注意車前狀況，並隨時採取必要之安全措施；汽車之行車速度，應依標
    誌之規定，且汽車行駛至交岔路口，其行進應遵守閃光紅燈之燈光號誌表示「停
    車再開」，車輛應減速接近，先停止於交岔路口前，讓幹道車優先通行後認為安
    全時，方得續行，依當時為晴天，路面乾燥、無缺陷，視距良好之情形下，又無
    不能注意之情事，竟疏未注意讓幹道車優先通行，貿然以時速約五十公里之速度
    行駛，通過該交岔路口，適有戊○○（戊○○前於八十四年間因侵占案件，經臺
    灣嘉義地方法院以八十四年度訴字第一○四號判處有期徒刑五月確定，於八十五
    年二月十九日執行完畢）駕駛車號Ｃ三─○四四○號自小貨車，搭載丁○○，沿
    雲林縣雲七一號公路（由南往北方向）行駛，至上開交岔路口，亦疏未注意汽車
    行駛時，駕駛人應注意車前狀況，並隨時採取必要之安全措施；且汽車之行車速
    度，應依標誌之規定，並應注意汽車行駛至交岔路口，其行進應遵守燈光號誌之
    指示，且閃光黃燈之燈光號誌表示「警告」，車輛應減速接近，注意安全，小心
    通過，而以時速五十二公里之速度行駛通過該交岔路口，乙○○因未讓幹道車優
    先通行，致於上開交岔路口與戊○○所駕駛之自小客車發生碰撞，致使丁○○受
    有頭部外傷併腦震盪、左眼眶瘀血、前胸挫傷及四肢多處瘀血等傷害，丙○○受
    有雙側鎖骨骨折、右側第五指骨骨所及顏面挫傷合併骨折等傷害，甲○○受有頭
    部外傷併腦震盪、右肩、胸部挫傷等之傷害。乙○○、戊○○於車禍後，警員抵
    達現場尚未得知肇事者係何人前，主動表示其係肇事人而自首並接受裁判。
二、案經丁○○、丙○○及甲○○訴由雲林縣警察局虎尾分局報告臺灣雲林地方法院
    檢察署檢察官偵查起訴。
    理  由
一、右揭事實，業據被告乙○○、戊○○坦承不諱，核與告訴人丁○○、丙○○、甲○○指述之情節相符，而告訴人丁○○確因本件車禍，受有頭部外傷併腦震盪、
    左眼眶瘀血、前胸挫傷及四肢多處瘀血等傷害，告訴人丙○○因本件車禍，受有
    雙側鎖骨骨折、右側第五指骨骨所及顏面挫傷合併骨折等傷害，告訴人甲○○因
    本件車禍，受有頭部外傷併腦震盪、右肩、胸部挫傷等之傷害，分別有祥太醫院
    、財團法人天主教若瑟醫院、中國醫藥學院北港附設醫院所出具之診斷證明書四
    紙在卷可佐。按汽車之行車速度，應依標誌之規定；且汽車行駛時，駕駛人應注
    意車前狀況，並隨時採取必要之安全措施，次按閃光黃燈表示「警告」，車輛應
    減速接近，注意安全，小心通過；閃光紅燈表示「停車再開」，車輛應減速接近
    ，先停止於交岔路口前，讓幹道車優先通行後認為安全時，方得續行；道路交通
    安全規則第九十四條第一項本文、第九十四條第三項、道路交通標誌標線號誌設
    置規則第二百十一條第一項第一、二款分別定有明文，被告乙○○、戊○○駕駛
    汽車本應注意上述道路交通安全規定，且依當時為晴天，路面乾燥、無缺陷，視
    距良好之情形，有道路交通事故調查報告表一紙在卷足據，並無不能注意之情形
    ，被告乙○○、戊○○能注意而不注意，因而肇至本件車禍，自應負過失之責任
    ，且被告乙○○、戊○○之過失行為與告訴人丁○○、丙○○、甲○○受傷之結
    果間，復有相當因果關係。本件事證明確，被告乙○○、戊○○之過失傷害犯行
    均堪認定。
三、核被告乙○○、戊○○所為，係犯刑法第二百八十四條第一項前段之過失傷害罪
    。被告戊○○一過失行為致丙○○、甲○○受傷，為想像競合犯，應依法從一重
    論處過失傷害罪。查被告戊○○前於八十四年間因侵占案件，經台灣嘉義地方法
    院判處有期徒刑五月確定，於八十五年二月十九日執行完畢，此有台灣雲林地方
    法院檢察署刑案資料查註紀錄表在卷可按，被告於五年以內再犯本件最重本刑為
    有期徒刑以上之罪，為累犯，應依刑法第四十七條之規定加重其刑。被告乙○○
    、戊○○於肇事後，警員抵達現場尚未得知肇事者係何人之前，主動表示其係肇
    事人等情，業據雲林縣警察局北港分局下崙派出所警員蔡國仁證述屬實，有臺灣
    雲林地方法院洽辦公務電話紀錄一紙在卷可佐，應依刑法第六十二條前段之規定
    ，減輕其刑。爰審酌被告乙○○並無前科、素行良好、被告戊○○前有多次犯罪
    之前科，有臺灣高等法院被告全國前案紀錄表一份在卷可參，渠二人因一時失慎
    肇致本件車禍，其二人之過失程度、告訴人所受傷害之情形，及被告二人犯後雖
    坦承犯行，惟迄今尚未與告訴人達成民事和解賠償等一切情狀，分別量處如主文
    所示之刑，並分別諭知易科罰金之折算標準。次按刑法第四十一條：「犯最重本
    刑為三年以下有期徒刑以下之刑之罪，而受六月以下有期徒刑或拘役之宣告，因
    身體、教育、職業或家庭之關係，執行顯有困難者，得以一元以上三元以下折算
    一日，易科罰金」，已於九十年一月十日經總統公布修正為第四十一條第一項：
    「犯最重本刑為五年以下有期徒刑以下之刑之罪，而受六個月以下有期徒刑或拘
    役之宣告，因身體、教育、職業、家庭之關係或其他正當事由，執行顯有困難者
    ，得以一元以上三元以下折算一日，易科罰金」，同年月十二日生效。本件被告
    犯罪日期在前述法律修正前，犯罪後法律已有變更，然比較新舊法，本件均得易
    科罰金，依刑法第二條第一項前段之規定，應適用裁判時之新法即修正後之刑法
    第四十一條第一項規定，諭知易科罰金之折算標準，以資懲儆，併此敘明。查被
    告乙○○前未曾受過有期徒刑以上刑之宣告，有臺灣雲林地方法院檢察署刑案資
    料查註記錄表及本院被告全國前案紀錄表各一份在卷可按，其犯後坦承犯行，態
    度良好，已知悔悟，且被告乙○○年二十歲，現於青雲技術學院就讀二年級，有
    學生證影本一紙在卷可佐，本院認被告乙○○經此偵審程序之教訓後，應知所警
    惕，信無再犯之虞，因認對被告乙○○所宣告之刑以暫不執行為適當，爰併宣告
    緩刑二年，以啟自新。
據上論斷，應依刑事訴訟法第二百九十九條第一項前段，刑法第二條第一項前段、第
二百八十四條第一項前段、第五十五條、第六十二條前段、第四十一條第一項前段、
第四十七條，第七十四條第一款，罰金罰鍰提高標準條第一條前段、第二條，判決如
主文。
本案經檢察官到庭執行職務。
中      華      民      國      九十      年     十一    月     三十    日
                                        臺灣雲林地方法院刑事第二庭
                                            法  官  冷  明  珍
右正本證明與原本無異。
如不服本判決，應於判決送達後十日內，向本院提出上訴狀。（須附繕本）
                                            書記官  周  麗  雲
中      華      民      國      九十      年     十一    月     三十    日
中華民國刑法第二百八十四條
 (過失傷害罪)
因過失傷害人者，處六月以下有期徒刑、拘役或五百元以下罰金，致重傷者，處一年
以下有期徒刑、拘役或五百元以下罰金。
從事業務之人，因業務上之過失傷害人者，處一年以下有期徒刑、拘役或一千元以下
罰金，致重傷者，處三年以下有期徒刑、拘役或二千元以下罰金。


司法院資訊處製作；財團法人民間司法改革基金會備份。
